【裁判字號】    99,抗,289
【裁判日期】    991018
【裁判案由】    定應執行刑
【裁判全文】
臺灣高等法院臺南分院刑事裁定           99年度抗字第289號
抗 告 人  姜瑞炫
即受刑人
上列抗告人因定應執行之刑案件，不服臺灣臺南地方法院中華民
國99年8 月31日裁定（99年度聲字第1483號），提起抗告，本院
裁定如下：
    主  文
原裁定撤銷，發回臺灣臺南地方法院。
    理  由
一、本件抗告意旨略以：抗告人因涉搶奪、毒品等案件，業經臺
    灣高等法院及原審法院判決確定在案，因抗告人受有二裁判
    以上，應合併執行，復經原審以99年度聲字第604 號刑事裁
    定，定應執行有期徒刑11年，經受刑人確認無訛，現已發監
    執行。抗告人因另涉詐欺案件，經原審法院以98年簡上字第
    301 號判處有期徒刑4 月確定，與上開案件接續執行。抗告
    人復於99年9 月6 日接奉原審法院99年度聲字第1483號刑事
    裁定，更刑為應執行有期徒刑12年2 月，經核已逾上開二案
    合併執行刑11年4 月總和甚多。抗告人執行期間累進處遇刑
    期為有期徒刑11年，若依後發裁判更定為12年2 月，勢將影
    響受刑人之晉級處遇及日後呈報假釋。綜上所述，該裁定為
    對受刑人不利益之裁判，為此提起本件抗告，請求撤銷原裁
    定，另為適法裁定等語。
二、按數罪併罰，有二裁判以上者，其宣告之多數有期徒刑，於
    各刑中之最長期以上，各刑合併之刑期以下，定其應執刑之
    刑期，刑法第53條、第5l條第5 款分別定有明文。次按，數
    罪併罰而有二裁判以上，應定其應執行刑之案件，法院所為
    刑之酌定，固屬自由裁量事項，然定應執行刑之立法意旨，
    一方面為執行刑之便利，他方面亦為受刑人之利益而設，尚
    非概無法律性之拘束。在法律上有其外部性及內部性界限，
    前者乃法律之具體規定，使法院得以具體選擇為適當裁判，
    此為自由裁量之外部界限。後者，則為法院為自由裁量時，
    所應考量法律之目的，法律秩序之理念所在，此為自由裁量
    之內部界限，法院均應受其拘束。
三、經查：
  (一)抗告人因犯搶奪、竊盜及違反毒品危害防制條例等罪，前經
    原審法院及本院先後判處如附表編1 至24所示之有期徒刑確
    定，臺灣臺南地方法院檢察署檢察官聲請定其應執行之刑，
    業經原審法院於99年4 月30日以99年度聲字第604 號定應執
    行刑有期徒刑11年確定，有裁定書及各該刑事判決在卷可稽
    （見99執聲第994 號執行卷）。
  (二)本件原審法院再依臺灣臺南地方法院檢察官之聲請，裁定受
    刑人姜瑞炫應執行刑有期徒刑12年2 月，從形式上觀察，雖
    未踰越刑法第51條第5 款所定法律之外部界限；惟受刑人所
    犯如附表編號1 至24之罪，前已經原審法院以99年度聲字第
    604 號刑事裁定定應執行有期徒刑11年，本件更定執行刑再
    加入之附表編號25詐欺罪，刑期僅為有期徒刑4 月，原裁定
    就附表編號1 至25之罪更定應執行刑為有期徒刑12年2 月，
    較之前就附表編號1 至24各罪所定應執行刑有期徒刑11年，
    加上附表編號25詐欺罪有期徒刑4 月，更不利於受刑人，自
    已剝奪受刑人因數罪併罰已定應執行刑所獲得減少刑期之利
    益，尚非妥適。依前揭說明，本件是否有逾裁量權應遵守之
    內部界限，容有再研求之必要。抗告人提起本件抗告，指摘
    原裁定不當，非無理由，應將原裁定撤銷，發回原審法院更
    為妥適之處理，以昭折服。
四、據上論斷，應依刑事訴訟法第413 條裁定如主文。
中    華    民    國    99    年    10    月    18    日
                  刑事第三庭  審判長法  官  陳義仲
                                    法  官  蔡勝雄
                                    法  官  楊清安
以上正本證明與原本無異。
如不服本裁定，應於收受本裁定後五日內向本院提出抗告狀。
                                    書記官  蔡蘭櫻
中    華    民    國    99    年    10    月    18    日

司法院資訊處製作；財團法人民間司法改革基金會備份。
